高雄高等行政法院裁定　　　　　 93年度訴字第567號
　　　　　　　　　　　　　　　.
原　　　告　丙○○
　　　　　　丁○○
　　　　　　鼎正彩色印刷股份有限公司
上　一　人
代　表　人　乙○○
共　同　訴
訟代 理 人　鍾夢賢　律師
被　　　告　高雄市政府
代　表　人　戊○○○○
訴訟代理人　庚○○
　　　　　　辛○○
　　　　　　己○○
上列當事人間因拆遷補償事件，原告不服內政部中華民國93年5
月7日台內訴字第0930003821號訴願決定，提起行政訴訟。本院
裁定如下：
    主  文
原告之訴駁回。
訴訟費用由原告負擔。
    理  由
一、按原告之訴，不備起訴要件者，行政法院應以裁定駁回之，
    為行政訴訟法第107條第1項第10款所明定。又「人民因中央
    或地方機關之違法行政處分，認為損害其權利或法律上之利
    益，經依訴願法提起訴願而不服其決定者，得向高等行政法
    院提起撤銷訴訟。」同法第4條第1項定有明文。足見提起銷
    撤訴訟，須以經過訴願程序為前提，若未經訴願前置程序，
    遽行提起行政訴訟，即屬不備起訴要件，行政法院自應以裁
    定駁回之。
二、經查，本件高雄市第44期重劃區重劃計畫書經被告於民國（
    下同）82年3月8日以（82）高市府地劃字第6870號公告實施
    ，重劃後土地分配結果於84年12月29日以高市府地劃字第44
    221號公告期滿確定。重劃前高雄市○○區○○段873地號土
    地上之建築改良物為原告鼎正彩色印刷股份有限公司（以下
    簡稱：鼎正公司）及原告丙○○、丁○○所有，應有部分各
    二分之一、四分之一及四分之一，因該建築改良物妨礙重劃
    土地之分配，被告乃依市地重劃實施辦法第38條規定並按地
    籍測量之成果辦理妨礙土地點交之土地改良物查估補償作業
    ，分別於90年4月27日以高市府地發字第15857、15884號公
    告查估補償清冊及通知領取補償費，且於92年8月19日將系
    爭土地改良物拆除完竣。嗣原告甲○○於92年9月17日提出
    陳情書請求遲延發放補償費之利息，經被告所屬地政處於92
    年10月22日以高市地政六字第0920015791號函復否准所請。
    原告甲○○不服，向被告提起訴願，復經被告以92年11月24
    日高市府地6字第0920062258函撤銷原處分，並於同日以高
    市府地6字第0920064218號函予以否准。原告甲○○仍表不
    服，提起訴願，經遭決定不受理，原告四人乃提起本件行政
    訴訟等情，為兩造所不爭執，並有被告90年4月27日高市府
    地發字第15857號公告、高市府地發字第15884號領取補償費
    通知函、系爭土地改良物查估補償清冊、原告甲○○92年9
    月17日陳情書、被告所屬地政處92年10月22日高市地政6字
    第0920015791號函、被告92年11月24日高市府地6字第0920
    062258號函、高市府地6字第0920064218號函及訴願決定書
    等件附於本院卷及訴願卷可稽，洵堪認定。
三、經查，原告等係不服被告92年11月24日高市府地6字第00092
    0064218號函及訴願決定，而提起本件撤銷訴訟。惟除同案
    之原告甲○○對於被告92年11月24日高市府地6字第0009200
    64218號函提起訴願外，原告丙○○、丁○○及鼎正公司並
    未對該行政處分提起訴願，此有前揭訴願決定書附卷足參，
    足認原告等提起本件撤銷訴訟，尚未履行訴願前置程序，其
    逕行提起本件撤銷訴訟，揆諸首揭規定，即屬不備起訴要件
    ，自難認為合法，應以駁回。又依程序不合，實體不究之原
    則，本件原告之訴既因程序不合法而予駁回，故原告其餘有
    關撤銷訴訟之實體上主張，本院即毋庸再予審究，併此敘明
    。
四、依行政訴訟法第107條第1項第10款、第104條、民事訴訟法
    第94條、第78條、第85條第1項前段，裁定如主文。
中　　華　　民　　國　　94　　年　 　1　　月　　4　　 日
                  第二庭審判長法  官  呂佳徵
                              法  官  林勇奮
                              法  官  蘇秋津
以上正本係照原本作成。
如不服本裁定，應於裁定送達後10日內以書狀敘明理由，經本院
向最高行政法院提出抗告（須按對造人數附具繕本）；並應預繳
送達用掛號郵票6份（每份34元）。
中　　華　　民　　國　　94　　年　 　1　　月　　4　　 日
                              書記官  陳嬿如
